【裁判字號】    89,訴,265
【裁判日期】    890428
【裁判案由】    偽證
【裁判全文】
臺灣彰化地方法院刑事判決                          八十九年度訴字第二六五號
    公  訴  人  臺灣彰化地方法院檢察署檢察官
    被      告  乙○○
    選任辯護人  陳茂倉律師
右列被告因偽證案件，經檢察官提起公訴(八十九年度偵字第六七八號)，本院判
決如左：
    主  文
乙○○證人，於檢察官偵查及執行審判職務之公署審判時，於案情有重要關係之事項
，供前具結，而為虛偽陳述，處有期徒刑伍月，緩刑參年。
    事  實
一、緣趙志宏於民國八十八年五月十四日下午一時許，因彰化縣彰化市私立正德工商
    補校主任教官任用人選事宜，與乙○○一同前往位於彰化縣彰化市○○路○段三
    七二巷六三號之教育部軍訓處彰化縣校外生活輔導委員連絡處，欲找該處督導丙
    ○○商談，趙志宏與丙○○意見不合而發生言語衝突，趙志宏即對丙○○恐嚇稱
    ：﹁沒那麼傻，要打你，我不會親自動手，你出門小心一點，發生意外跟我無關
    ﹂，並於駕車離去前再對丙○○恐嚇稱：﹁你不要在卦山園吃飯，你給我小心一
    點﹂等加害生命、身體之言語恐嚇丙○○，經丙○○訴由彰化縣警察局移送臺灣
    彰化地方法院檢察署偵辦時，乙○○為脫免趙志宏恐嚇之刑責，竟於八十八年八
    月十二日，在該署偵查時供前具結而就案情有關係之事項虛偽證述稱：趙志宏與
    丙○○雙方在商談時講話大聲點而己，趙志宏並未以上開言語恐嚇丙○○等語，
    經該署提起公訴後又於八十八年十月一日，在本院審理時供前具結而為相同虛偽
    之證述，企圖誤導該刑事案件偵、審之正確結果，嗣經本院審理查明。
二、案經臺灣彰化地方法院檢察署檢察官自動檢舉簽分偵查起訴。
    理  由
一、訊據被告乙○○固供承有於該案偵、審中為上開證詞，惟矢口否認有何偽證犯行
    ，辯稱：伊雖有與趙志宏一同前往該處，但伊當時身體不適，頭痛昏睡，因此聽
    不清楚趙志宏與丙○○爭吵之內容，故在偵查及前案審理中，確未作偽證云云。
    惟查，（一）趙志宏確於八十八年五月十四日下午，在教育部軍訓處彰化縣校外
    生活輔導委員連絡處有以上開言詞恐嚇丙○○之事實，業據證人丙○○、陳鎮安
    、丁○○、甲○○分別於警訊、偵查及審理時證述綦詳，並為台灣彰化地方法院
    認定而以恐嚇罪判處趙志宏拘役三十日確定在案，有八十八年度易字第一二三一
    號判決書可憑；（二）證人甲○○、丁○○於本院審理中證稱: 趙志宏在辦公室
    內出言恐嚇丙○○時，被告與趙志宏坐在同一張長沙發椅上，距離不會超過二公
    尺，所在之辦公室亦不大，且趙志宏走出去要搭車時仍有繼續恐嚇丙○○，縱使
    被告當時沒有馬上跟出，惟辦公室與趙志宏要搭車之門外位置很近，亦不過三、
    四公尺，縱渠等身在辦公室內，仍可清楚聽到趙志宏在恐嚇丙○○等語；雖前開
    證人亦證陳: 趙志宏在辦公室恐嚇丙○○時，渠二人是在隔壁房間，且僅看到被
    告側面並未清楚看到被告有無昏睡等語，但復證述: 渠二人所在之房間與辦公室
    是透明隔間，門也是打開的，渠可看見並聽聞辦公室內之情形等語，足徵被告當
    時與趙志宏、丙○○之位置確實甚近，而距離較遠之證人尚均可清楚聽聞當時狀
    況，則位置更近之被告當無未聽聞之理，且趙志宏於門外恐嚇丙○○時，縱被告
    當時尚在門外，然既距離尚近，自應與其他證人一般聽聞，況被告係陪同趙志宏
    一同前往洽公，衡情縱身體不適亦應無當場昏睡該處之理，且當時趙志宏與丙○
    ○言語衝突甚洶，為趙志宏恐嚇丙○○一案中諸多證人及本案前開二位證人所證
    述明確，則依當時場面，被告又豈能安然昏睡而毫無聽聞？是被告所辯與一般經
    驗常情尚有未合，不足採信，被告聲請傳訊證人趙志宏，本院認事證已明尚無必
    要，附此敘明。
    （三）此外並有被告於該案偵、審中之證詞及結文在卷可按，被告犯行堪以認定
    。
二、核被告所為，係犯刑法第一百六十八條之偽證罪。爰審酌被告犯罪之動機、目的
    、手段、所生之危害及犯罪後之態度等一切情狀，量處如主文所示之刑，以成示
    懲儆。又被告前未曾受有期徒刑以上刑之宣告，有臺灣彰化地方法院檢察署刑案
    資料查註紀錄表及臺灣高等法院被告全國前案紀錄表附卷足稽，被告或礙於趙志
    宏之同事情面為上開虛偽證詞，或不知為證人其證詞關係之重大而觸法，經此教
    訓，當知警惕而無再犯之虞，本院認本件所宣告之刑，以暫不執行為宜，爰依法
    宣告緩刑三年，以啟自新。
據上論斷，應依刑事訴訟法第二百九十九條第一項前段，刑法第一百六十八條、第七
十四條第一款，判決如主文。
本案經檢察官林俞妙到庭執行職務。
中    華    民    國    八十九    年      四        月      二十八      日
              臺灣彰化地方法院刑事第三庭
                                    法      官  吳俊螢
右正本證明與原本無異。
如不服本判決，應於送達後十日內向本院提出上訴狀(須附繕本)。
告訴人或被害人對於判決如有不服具備理由請求檢察官上訴者，其上訴期間之計算係
以檢察官收受判決正本之日期為準。
                                    法院書記官
中    華    民    國    八十一    年              月                  日


司法院資訊處製作；財團法人民間司法改革基金會備份。
